臺灣桃園地方法院刑事判決　　　　　　　 94年度訴字第378號
公　訴　人　臺灣桃園地方法院檢察署檢察官
被　　　告　甲○○
上列被告因違反毒品危害防制條例案件，經檢察官提起公訴（94
年度毒偵字第3895、4866號），本院合議庭裁定進行簡式審判程
序，判決如下：
    主  文
甲○○施用第一級毒品，處有期徒刑柒月，扣案之注射針筒陸拾
貳支、止血帶貳條及生理食鹽水貳瓶，均沒收之。又施用第二級
毒品，處有期徒刑參月，扣案之第二級毒品安非他命壹包（驗餘
淨重零點玖壹陸伍公克）沒收銷燬之；吸食器壹組沒收之。應執
行有期徒刑玖月，扣案之第二級毒品安非他命壹包（驗餘淨重零
點玖壹陸伍公克）沒收銷燬之；注射針筒陸拾貳支、止血帶貳條
、生理食鹽水貳瓶及吸食器壹組，均沒收之。
    事  實
一、甲○○前因施用第一級毒品案件，經本院於民國91年8 月6
    日，以91年度毒聲字第2347號裁定送觀察、勒戒後，認無繼
    續施用毒品之傾向，於91年8 月29日執行完畢出所，而由臺
    灣桃園地方法院檢察署檢察官於91年8 月28日，以91年度毒
    偵字第2058號為不起訴處分在案。詎甲○○猶不知惕勵，竟
    基於施用第一級毒品海洛因之犯意，於93年9 月5 日晚上9
    時許，在臺北縣土城市○○路邊，以先將其所有之生理食鹽
    水摻入第一級毒品海洛因稀釋後，再用其所有之止血帶綁住
    手臂，並使用其所有之注射針筒注射之方式，施用第一級毒
    品海洛因一次。另基於施用第二級毒品安非他命之犯意，於
    93 年9月6 日凌晨0 時許，在上開地點，以使用其所有之吸
    食器之方式，施用第二級毒品安非他命一次。嗣於93年9 月
    6 日凌晨3 時17分許，為警在桃園縣八德市○○○○道二號
    公路西向十八公里處查獲，並扣得第二級毒品安非他命1 包
    （驗餘淨重0 ．9165公克），其所有供施用第一級毒品之注
    射針筒62支、止血帶2 條、生理食鹽水2 瓶，及其所有供施
    用第二級毒品之吸食器1 組。復於93年11月6 日，其因另案
    入臺灣桃園女子監獄執行徒刑時，經獄方抽驗尿液送驗後亦
    查獲上情。
二、案經內政部警政署國道公路警察局第六警察隊報告，及臺灣
    桃園女子監獄函請臺灣桃園地方法院檢察署檢察官偵查起訴
    。
    理  由
一、本件經檢察官提起公訴，被告甲○○於準備程序中就被訴事
    實為有罪之陳述，經受命法官告知簡式審判程序之旨，並聽
    取公訴人及被告之意見後，由合議庭裁定進行簡式審判程序
    ，合先敘明。
二、訊據被告甲○○對於上揭時、地，其施用第一級毒品海洛因
    、第二級毒品安非他命各1 次之事實坦承不諱，又經將其於
    93年9 月6 日經警查獲後所採集之尿液、於同日入監服刑後
    ，由獄方採集之尿液，分別送驗結果，確均呈嗎啡及安非他
    命陽性反應，有昭信科技顧問股份有限公司出具之濫用藥物
    陽性檢體檢驗報告、台灣尖端先進生技醫藥股份有限公司出
    具之濫用藥物檢驗報告各1 紙附卷可稽，復有第二級毒品安
    非他命1 包（驗餘淨重0 ．9165公克），及被告所有供施用
    第一級毒品之注射針筒62支、止血帶2 條、生理食鹽水2 瓶
    ；其所有供施用第二級毒品之吸食器1 組扣案為證，而扣案
    之顆粒1 包送請憲兵司令部刑事鑑識中心鑑定，鑑驗結果認
    顆粒中有甲基安非他命成份，亦有該中心94年5 月10日（94
    ）安鑑字第00935 號鑑驗通知書1 紙附卷資佐（附於本院卷
    ）。是認被告上開任意性自白應與事實相符，堪以採信。本
    件事證明確，被告上揭施用毒品犯行足可認定，應依法論科
    。
三、核被告甲○○所為，係犯毒品危害防制條例第10條第1 項之
    施用第一級毒品罪及同條例第10條第2 項之施用第二級毒品
    罪。被告非法持有第一級毒品海洛因、第二級毒品安非他命
    ，進而施用，其持有之低度行為應被施用之高度行為所吸收
    ，均不另論其非法持有毒品之罪。又被告所犯上開二罪間，
    犯意各別，罪名不同，應分論併罰。查被告前因施用第一級
    毒品案件，經本院於91年8 月6 日，以91年度毒聲字第2347
    號裁定送觀察、勒戒後，認無繼續施用毒品之傾向，於91年
    8 月29日執行完畢出所，而由臺灣桃園地方法院檢察署檢察
    官於91年8 月28日以91年度毒偵字第2058號為不起訴處分，
    有不起訴處分書，及臺灣高等法院被告前案紀錄表、刑案資
    料查註紀錄表各1 份附卷為參，其於上開觀察、勒戒執行完
    畢釋放後，五年內再犯毒品危害防制條例第十條第一項、第
    二項之罪，是依毒品危害防制條例第23條第2 項之規定，應
    予依法追訴。爰審酌被告前經本院裁定送觀察、勒戒執行完
    畢後，仍不知悔改、警惕，猶繼續施用毒品，本不宜寬貸，
    惟念其本件施用第一級、第二級毒品之次數僅各一次，且此
    乃自戕行為及犯後已坦承悔悟等一切情狀，分別量處如主文
    所示之刑，並依法定其應執行之刑。
四、至扣案之第二級毒品安非他命1 包（驗餘淨重0 ．9165公克
    ），係屬毒品，應依毒品危害防制條例第18條第1 項前段規
    定，不問屬於犯人與否，宣告沒收並銷燬之；注射針筒62支
    、止血帶2 條、生理食鹽水2 瓶、吸食器1 組，均係被告所
    有，分為供其施用第一級毒品、第二級毒品所用之物，業據
    其供承在卷，均應依刑法第38條第1 項第2 款規定宣告沒收
    之，併此敘明。
據上論斷，應依刑事訴訟法第273 條之1 第1 項、第299 條第1
項前段，毒品危害防制條例第10條第1 項、第2 項、第18條第1
項前段，刑法第11條前段、第51條第5 款、第38條第1 項第2款
，判決如主文。
本案經檢察官孫沛琦到庭執行職務。
中　　華　　民　　國　　94　　年　　6 　　月　　20　　日
                           臺灣桃園地方法院刑事第十二庭
                                     法  官  王  美  玲
以上正本證明與原本無異。
如不服本判決，應於判決送達後10日內向本院提出上訴狀 (應附
繕本)， 上訴於臺灣高等法院。
                                     書記官  張  子  涵
中　　華　　民　　國　　94　　年　　6 　　月　　21　　日
附錄本案論罪科刑法條：
毒品危害防制條例第10條第1 項
施用第一級毒品者，處六月以上五年以下有期徒刑。
毒品危害防制條例第10條第2 項
施用第二級毒品者，處三年以下有期徒刑。
